---
title: "DeSC-Nalmefene 解析レポート"
author: "Devin"
date: "`r format(Sys.time(), '%Y-%m-%d')`"
output: 
  html_document:
    toc: true
    toc_float: true
    theme: cosmo
    highlight: tango
    code_folding: hide
---

```{r setup, include=FALSE}
knitr::opts_chunk$set(
  echo = TRUE,
  message = FALSE,
  warning = FALSE,
  fig.width = 10,
  fig.height = 7
)

# 必要なパッケージのインストール確認と読み込み
required_packages <- c("dplyr", "tidyr", "ggplot2", "gtsummary", "flextable", "mice", "epiR")
for (pkg in required_packages) {
  if (!requireNamespace(pkg, quietly = TRUE)) {
    install.packages(pkg, repos = "https://cloud.r-project.org/")
  }
  library(pkg, character.only = TRUE)
}

# スクリプトのディレクトリを特定
script_dir <- dirname(knitr::current_input())
repo_root <- normalizePath(dirname(dirname(script_dir)))
message("リポジトリルート: ", repo_root)

# データの読み込み
baseline_path <- file.path(repo_root, "data", "processed", "baseline.rds")
followup_long_path <- file.path(repo_root, "data", "processed", "followup_long.rds")
continuation_path <- file.path(repo_root, "data", "processed", "continuation.rds")

message("ベースラインデータパス: ", baseline_path)
message("ファイルの存在確認: ", file.exists(baseline_path))

# データファイルの存在確認
if (file.exists(baseline_path)) {
  baseline <- readRDS(baseline_path)
} else {
  # データが存在しない場合、エラーメッセージを表示
  message("ベースラインデータが見つかりません。前処理スクリプトを実行してください。")
  baseline <- NULL
}

if (file.exists(followup_long_path)) {
  followup_long <- readRDS(followup_long_path)
} else {
  message("フォローアップデータが見つかりません。")
  followup_long <- NULL
}

if (file.exists(continuation_path)) {
  continuation <- readRDS(continuation_path)
} else {
  message("治療継続データが見つかりません。")
  continuation <- NULL
}

# 子スクリプトの読み込み
source(file.path(script_dir, "table1_generator.R"))
```

## 1. はじめに

本レポートは、DeSCデータベースを用いたアルコール依存症患者に対する飲酒量低減治療の現況・早期介入としての意義・転帰に関する観察研究の解析結果をまとめたものです。

## 2. データ概要

```{r data-summary}
# ベースラインデータの概要
if (!is.null(baseline)) {
  cat("### ベースラインデータ\n\n")
  cat(sprintf("- 患者数: %d\n", nrow(baseline)))
  cat(sprintf("- 変数数: %d\n", ncol(baseline)))
  
  # 治療群別の患者数
  if ("treatment_group" %in% names(baseline)) {
    treatment_counts <- baseline %>%
      count(treatment_group) %>%
      mutate(treatment_label = case_when(
        treatment_group == 1 ~ "飲酒量低減治療",
        treatment_group == 2 ~ "断酒治療",
        treatment_group == 3 ~ "薬物療法なし",
        TRUE ~ NA_character_
      ))
    
    knitr::kable(treatment_counts, col.names = c("治療群", "患者数", "治療群ラベル"),
          caption = "治療群ごとの患者数")
  }
} else {
  cat("ベースラインデータが利用できません。\n")
}

# フォローアップデータの概要
if (!is.null(followup_long)) {
  cat("\n### フォローアップデータ\n\n")
  cat(sprintf("- 観察数: %d\n", nrow(followup_long)))
  
  if ("week" %in% names(followup_long)) {
    week_counts <- followup_long %>%
      count(week) %>%
      arrange(week)
    
    knitr::kable(week_counts, col.names = c("週", "観察数"),
          caption = "週ごとの観察数")
  }
} else {
  cat("フォローアップデータが利用できません。\n")
}
```

## 3. ベースライン特性

### 3.1 Table 1: 対象者のベースライン特性

```{r baseline-table1, results='asis'}
if (!is.null(baseline)) {
  # 多重代入による欠測値の補完
  imputed <- impute_missing_values(baseline)
  
  # Table 1の生成
  table1 <- generate_table1(imputed$imputed_data, "outputs/tables")
  
  # 表示
  cat("Table 1は 'outputs/tables/table1.html' および 'outputs/tables/table1.docx' に保存されました。\n")
} else {
  cat("ベースラインデータが利用できないため、Table 1を生成できません。\n")
}
```

## 4. 今後の展開

本MVPでは、Table 1（対象者のベースライン特性）の生成を実装しました。今後、以下の機能を追加する予定です：

1. Table 2: 飲酒量低減治療を提供する医療機関の特徴
2. Table 3: 併存疾患・医療利用度
3. Figure 1: 研究対象者選択フローチャート
4. Figure 5: Kaplan-Meier曲線（治療継続率）

## 5. 参考文献

1. Higuchi, S. et al., 2014. Acceptance of controlled drinking among treatment specialists of alcohol dependence in Japan. *Alcohol and alcoholism*, 49(4), pp.447–452.
2. Miyata, H. et al., 2019. Nalmefene in alcohol-dependent patients with a high drinking risk: Randomized controlled trial. *Psychiatry and clinical neurosciences*, 73(11), pp.697–706.
3. World Health Organization, 2019. *Global Status Report on Alcohol and Health 2018*, World Health Organization.
```
